# 合同支出不计入履约成本而计入当期损益

提问人：gulgdx 时间：2022-06-07 10:53:37
请教陈老师：新收入准则应用指南提到，企业应当在下列支出发生时，将其计入当期损益：“三是与履约义务中已履行（包括已全部履行或部分履行）部分相关的支出，即该支出与企业过去的履约活动相关。四是无法在尚未履行的与已履行（或已部分履行）的履约义务之间区分的相关支出。”
请问这两种情况下的当期损益是指计入利润表上的主营业务成本、还是销售费用或者管理费用？

回答人：chenyiwei
应为主营业务成本，不是期间费用。虽然不符合资本化条件，但仍有明确的合同对象与之对应，对象化费用应计入成本。

提问人：心海拂清 风 时间：2022-06-09 21:59:22
请教陈版，软件企业的系统集成项目发生的成本是否不用区分软件和硬件全部在合同履约成本核算是合理的？另外发生的招待费、中标服务费我建议直接计入主营业务成本，企业认为与项目相关的成本计入合同履约成本，就目前在区分是否应计入合同履约成本的时候实务和理论很难匹配，对于审计实务您有何建议？谢谢

回答人：chenyiwei
招待费、中标服务费不属于合同履约成本范畴，更多地是合同取得成本，应计入销售费用。

回答人：chenyiwei
1 、系统集成项目的情况比较复杂，需考虑硬件是否单独构成一项履约义务，以及对该项履约义务是否应采用净额法等因素。具体请参考《中审众环研究 2020 》之“问题2-1-4（软件开发企业提供解决方案的收入确认问题）”。

提问人：gulgdx 时间：2022-08-10 09:44:09
再请教陈老师，在新收入准则下：
1 、现乙方承包施工项目，由甲方设计乙方施工，具有边设计边施工现特点，但目前出现了一个问题，由于甲方原因，甲方中间几个月都还未出新的图纸，导致中间几个月停工没有施工进度，但由于整个合同尚未完成，乙方也不能就因此撤场，项目人员工资、房租，设备折旧等都还要继续支出，但这部分支出没有工作量，甲方也不会补偿，停工这几个月发生的支出是否可以参考借款费用超过 3 个月就暂停资本化出处理，即就停工支出记入管理费用，以防止出现这个项目这几个月只有主营业成本无主营业收入的情况？
2 、工程施工公司有多个合同项目在施工（各自独立的合同项目），如果某一项目完工后，暂时没有新的项目，在取得新的项目前间，该项目人员的工资和房租、设备折旧等，是否不能记入任何其他在建项目中去，是否应计入管理费用较妥？
3 、上述情况的处理如何与收入准则第 27 条不冲突，谢谢了。

回答人：chenyiwei
1 、停工期间相关支出直接计入主营业务成本处理。 2 、是，直接费用化。 3 、属于非正常消耗，所以根据第二十七条（二）直接费用化。